【裁判字號】    99,易,1888
【裁判日期】    990818
【裁判案由】    竊盜
【裁判全文】
臺灣臺北地方法院刑事判決              99年度易字第1888號
公  訴  人  臺灣臺北地方法院檢察署檢察官
被      告  丙○○
            乙○○
上列被告等因竊盜案件，經檢察官提起公訴（99年度偵字第1216
6號），本院判決如下：
    主  文
丙○○、乙○○共同攜帶兇器毀壞門扇竊盜，各處有期徒刑捌月
，未扣案之一字起子壹支沒收之。
    事  實
一、丙○○、乙○○共同基於意圖為自己不法所有之犯意聯絡，
    於民國98年12月8日下午某時許，攜帶其2人所有、客觀上足
    對人之生命、身體安全構成威脅而具有危險性之一字起子1
    支，及以路旁撿拾對生命、身體安全具有危險性、可供兇器
    使用之木棍1 枝，前往臺北市○○區○○路456巷34號3樓甲○○住處，先由乙○○持木棍破壞該住處鐵門上之鐵條，再
    持一字起子破壞屬於木門一部分之喇叭鎖後，開啟大門讓丙○○侵入上開住宅內（無故侵入住宅部分未據告訴），共同
    竊取甲○○所有之現金新臺幣（下同）3萬餘元、WII遊戲主
    機1臺（價值約2萬元）、金項鍊1 條（價值約13,000元）、
    金戒指2只（價值共約11,000元）、金鎖片7枚（價值約1 萬
    餘元）及鑽石戒指1枚（價值約2萬元），得手後旋即逃離現
    場。嗣因甲○○於同日晚間8 時許，發覺遭竊並報警處理後
    ，為警在現場採集沾有口水之香菸盒鋁箔紙上之DNA-STR 型
    別，比對結果與丙○○之DNA-STR型別相符，而查獲上情。
二、案經臺北市政府警察局中山分局報請臺灣臺北地方法院檢察
    署檢察官偵查起訴。
    理  由
一、按被告以外之人於審判外之言詞或書面陳述，除法律有規定
    者外，不得作為證據，刑事訴訟法第159條第1項定有明文；
    復按被告以外之人於審判外之陳述，雖不符前4 條之規定，
    而經當事人於審判程序同意作為證據，法院審酌該言詞陳述
    或書面陳述作成時之情況，認為適當者，亦得為證據；當事
    人、代理人或辯護人於法院調查證據時，知有第159條第1項
    不得為證據之情形，而未於言詞辯論終結前聲明異議者，視
    為有前項之同意；同法第159條之5規定甚明。本案所據以認
    定被告丙○○、乙○○犯罪事實之證據，其中屬傳聞證據部
    分，因被告丙○○、乙○○及公訴人於本院言詞辯論終結前
    ，均未對於證據能力聲明異議，依刑事訴訟法第159條之5規
    定，視為同意上開證據具備證據能力，本院認亦無違法或不
    當之情況，是該傳聞證據均具備證據能力，合先敘明。
二、被告丙○○、乙○○對於上開時、地共同竊盜之事實，於偵
    查中及本院審理時均坦承不諱（見偵卷第57至58頁、本院卷
    第19頁反面），核與證人即被害人甲○○於警詢指述之情節
    相符（見偵卷卷第5至7頁）。而警方據報前往現場所採集沾
    有口水之香菸盒鋁箔紙，經送往臺北市政府警察局、內政部
    警政署刑事警察局鑑驗，鑑驗結果：鋁箔紙上之DNA-STR 型
    別與被告丙○○唾液棉棒之DNA-STR 型別相符，有臺北市政
    府警察局99年3 月25日鑑驗書、內政部警政署刑事警察局99
    年4月1日刑醫第0000000000號鑑定書在卷可稽（見偵卷第19
    至22頁），亦據證人即警員王衍凱於偵查中證述在卷（見偵
    卷第57頁），此外，並有臺北市政府警察局中山分局刑案現
    場勘察報告、勘察採證同意書及現場相片24幀等在卷可資佐
    證（見偵卷第23至27頁、第29至40頁），足見被告丙○○、
    乙○○上開任意性自白與事實相符。又雖被告乙○○供稱印
    象中沒有偷這麼多錢，大約加起來5、6萬元云云，然查關於
    上開財物失竊之情形，業經被害人於警詢時指訴明確；參以
    ，被害人與被告丙○○、乙○○並無任何仇恨怨隙，亦無就
    所失竊財物請求被告丙○○、乙○○賠償損害，自無虛報失
    竊財物數量之理。況且，被告乙○○於偵查時自承：已經記
    不得有無竊取金項鍊等語（見偵卷第58頁），是認被害人上
    開指述與事實較為相符，而為可採。是本案事證業已臻明確
    ，被告丙○○、乙○○上開犯行堪以認定，應予依法論科。
三、次按毀壞構成門扇之一部之電動鎖及喇叭鎖，係毀壞門扇之
    行為，毀壞附加於門上之掛鎖，則屬毀壞安全設備；而附加
    於鐵門上之「掛鎖」，其鎖固屬安全設備，如係鑲在鐵門上
    之鎖，該鎖即構成門之一部，加以毀壞，則應認係毀壞門扇
    （最高法院83年度臺上字第3856號、85年度臺上字第5433號
    判決意旨參照）。再按刑法第321條第1項第3 款之攜帶兇器
    竊盜罪，係以行為人攜帶兇器竊盜為其加重條件，此所謂兇
    器，其種類並無限制，凡客觀上足對人之生命、身體、安全
    構成威脅，具有危險性之兇器均屬之，且祇須行竊時攜帶此
    種具有危險性之兇器為已足，並不以攜帶之初有行兇之意圖
    為必要；亦即行為人攜帶兇器有行兇之可能，客觀上具有危
    險性，即為已足，至其主觀上有無持以行兇或反抗之意思，
    尚非所問（最高法院79年臺上字第5253號判例意旨及同院74
    年度第3 次刑事庭會議決議意旨參照）。查本案被告丙○○
    、乙○○行竊時所使用之一字起子1 支，係以金屬材質製成
    ，質地堅硬，且既可用以破壞鐵質門鎖，則在客觀上自具有
    危險性，而木棍1 枝，雖未經扣案，然係被告丙○○、乙○○用以撬毀被害人家中鐵門鐵條之物，顯屬材質堅硬之工具
    ，是其等持一字起子1支及木棍1枝以行竊，足以對人之身體
    、生命、安全構成威脅，自屬刑法所謂兇器甚明。故核其等
    所為，係犯刑法第321條第1項第2款、第3款之攜帶兇器毀壞
    門扇竊盜罪。被告丙○○、乙○○就上開犯行間，有犯意聯
    絡及行為分擔，為共同正犯。爰審酌被告丙○○、乙○○正
    值青年，卻不思依靠己力謀生，反欲不勞而獲，共同踰越牆
    垣攜帶兇器毀壞門扇竊取他人財物，對民眾生命及財產安全
    產生危害，兼衡其等犯罪之動機、目的、竊得財物價值尚非
    過鉅，且犯後均知坦認犯行，態度尚可等一切情狀，分別量
    處如主文所示之刑，以示懲儆。一字起子1 支雖未經扣案，
    然屬被告丙○○、乙○○所有供犯罪所用之物，業據其等供
    明在卷，併予宣告沒收。至於被告丙○○、乙○○用以行竊
    之木棍1 枝，未經扣案，且據被告乙○○供稱非其所有之物
    ，並已丟棄不知去向等語在卷，為免日後執行困難，爰不併
    予宣告沒收。
據上論斷，應依刑事訴訟法第284條之1、第299條第1項前段，刑
法第28條、第321條第1項第2款、第3款、第38條第1項第2款，判
決如主文。
本案經檢察官徐則賢到庭執行職務。
中    華    民    國    99    年    8     月    18    日
                  刑事第十三庭  法  官  陳君鳳
以上正本證明與原本無異。
如不服本判決應於收受送達後10日內向本院提出上訴書狀，並應
敘述具體理由；其未敘述上訴理由者，應於上訴期間屆滿後20日
內向本院補提理由書（均須按他造當事人之人數附繕）「切勿逕
送上級法院」。
                                書記官  楊湘雯
中    華    民    國    99    年    8     月    18    日
附錄本案論罪科刑法條全文：
刑法第321條
犯竊盜罪而有左列情形之一者，處6月以上、5年以下有期徒刑：
一  於夜間侵入住宅或有人居住之建築物、船艦或隱匿其內而犯
    之者。
二  毀越門扇、牆垣或其他安全設備而犯之者。
三  攜帶兇器而犯之者。
四  結夥三人以上而犯之者。
五  乘火災、水災或其他災害之際而犯之者。
六  在車站或埠頭而犯之者。
前項之未遂犯罰之。

司法院資訊處製作；財團法人民間司法改革基金會備份。
